臺灣橋頭地方法院刑事判決　
110年度易字第231號
公  訴  人  臺灣橋頭地方檢察署檢察官
被      告  梁雋欣




上列被告因竊盜案件，經檢察官提起公訴（110 年度偵字第6480
、8803號），本院判決如下：
    主    文
乙○○犯附表一所示共貳罪，分別處附表一主文欄所示之刑及沒收
。應執行有期徒刑壹年拾月。
    犯罪事實
一、乙○○基於意圖為自己不法所有而竊盜之犯意，於民國110 年
    2月13日下午3時許至同年月14日上午7時許期間之某時，前
    往丙○○位於高雄市○○區○○路000巷0000號之○○○○企業行之工
    廠，毀壞（無證據證明有使用兇器）該工廠後方窗戶上屬於
    安全設備之柵欄，攀爬而踰越該窗戶，侵入該工廠內，徒手
    竊取丙○○所有放置在該工廠內如附表二所示之物，得手後，
    隨即逃離該處。嗣經丙○○於110年2月14日上午7時許發覺遭
    竊，報警處理，經警於110年2月23日中午12時40分許，持臺
    灣高雄地方法院核發之搜索票，前往乙○○位於高雄市○○區○○
    路0段000號住處（下稱○○區住處）執行搜索，扣得如附表二
    編號1所示之德偉牌充電工具2組（含電池2顆、備用電池1顆
    ，已發還丙○○），因而查悉上情（下稱犯罪事實一）。
二、乙○○基於意圖為自己不法所有而竊盜之犯意，於110年4月6
    日上午4時許，騎乘機車前往戊○○位於高雄市○○區○村街00號
    之娃娃機台店，持足以對人之生命、身體、安全構成威脅，
    客觀上具有危險性而可供作兇器使用之螺絲起子1支（起訴
    書贅載扳手1支）破壞娃娃機台之櫥窗玻璃未果後，乃走至
    其機車停放處，穿戴手套後自機車腳踏墊拿取磚頭，再返回
    上開娃娃機台店，持該磚頭敲擊娃娃機台之鎖頭未果（無證
    據證明該鎖頭有遭毀壞），乃持該磚頭砸碎娃娃機台之櫥窗
    玻璃（毀損部分，未據戊○○告訴），徒手竊取戊○○所有如附
    表三所示之物，得手後，隨即離開現場。嗣經戊○○發覺遭竊
    ，報警處理，經警調閱現場及附近監視器錄影，因而循線查
    悉上情（下稱犯罪事實二）。　　
三、案經戊○○訴由高雄市政府警察局仁武分局報告臺灣橋頭地方
    檢察署檢察官偵查起訴。
    理  由
一、按被告以外之人於審判外之言詞或書面陳述，除法律有規定
    者外，不得作為證據；惟按被告以外之人於審判外之陳述，
    雖不符合刑事訴訟法第159條之1至第159條之4之規定，但經
    當事人於審判程序同意作為證據，法院審酌該言詞陳述或書
    面陳述作成時之情況，認為適當者，亦得為證據；當事人、
    代理人或辯護人於法院調查證據時，知有刑事訴訟法第159
    條第1 項不得為證據之情形，而未於言詞辯論終結前聲明異
    議者，視為有前項之同意，刑事訴訟法第159 條第1 項及第
    159條之5分別定有明文。本判決下述所引用之傳聞證據，經
    檢察官及被告乙○○於本院準備程序及審判程序表示同意作為
    證據（見易一卷第176頁；易二卷第160頁），或未於言詞辯
    論終結前聲明異議（見易二卷第179頁至第187頁），本院審
    酌上開證據資料製作時之情況，核無任何不法之瑕疵，亦認
    適為本案認定事實之依據，依刑事訴訟法第159條之5之規定
    ，均有證據能力。
二、認定犯罪事實所憑之證據及理由
  ㈠犯罪事實一部分 
　　訊據被告固坦承有取得德偉牌充電工具2組、電焊機1臺、電
    鑽2臺等情，惟矢口否認有何竊盜之犯行，並辯稱：上開物
    品是被害人丙○○之員工綽號「阿龍」之人拿給伊的，伊不知
    道「阿龍」的真實姓名，也不知道「阿龍」住在哪裡云云。
    經查：
　⒈被害人丙○○位於高雄市○○區○○路000巷0000號之○○○○企業行之
    工廠，於110 年2月13日下午3時許至同年月14日上午7時許
    期間之某時，遭人毀壞（無證據證明有使用兇器）該工廠後
    方窗戶上之柵欄，攀爬而踰越該窗戶，侵入該工廠內，徒手
    竊取被害人丙○○所有放置在該工廠內如附表二所示之物，得
    手後，隨即逃離該處，後被害人丙○○發覺遭竊，報警處理，
    警方於110年2月23日中午12時40分許，持臺灣高雄地方法院
    核發之搜索票，前往被告○○區住處執行搜索，扣得如附表二
    編號1所示之德偉牌充電工具2組（含電池2顆、備用電池1顆
    ，已發還丙○○）；而被告亦坦言上開德偉牌充電工具2組、
    電焊機1臺、電鑽2臺為伊所取得，伊曾是被告員工等情，為
    被告所承（見易一卷第173頁），且經被害人丙○○指訴明確
    （見警一卷第1頁至第4頁；易一卷第91頁至第92頁；易二卷
    第161頁至第162頁、第164頁至第165頁、第167頁至第170頁
    、第177頁至第178頁），並有高雄市政府警察局仁武分局○○
    派出所受理刑事案件報案三聯單及受理各類案件紀錄表(見
    警一卷第24頁至第25頁)、案發現場及扣押物品照片（見警
    一卷第34頁至第38頁）、臺灣高雄地方法院110年度聲搜字
    第214號搜索票(見警一卷第27頁)、高雄市政府警察局仁武
    分局110年2月23日扣押筆錄及扣押物品目錄表(見警一卷第2
    8頁至第32頁)、被害人丙○○之贓物認領保管單（見警一卷第
    33頁）及○○○○企業行商業登記基本資料(見警一卷第39頁)附
    卷可證，是此部分事實，洵堪認定。
　⒉證人即被害人丙○○於警詢、本院審判程序證稱：春節休假期
    間伊每日都會前往工廠拜拜，伊於110年2月14日大年初三上
    午7時許，發覺伊工廠先前遭竊即110年2月5日（下稱第一次
    遭竊，另案由臺灣高雄地方法院以110年度易字第273號審理
    中），經警方於110年2月10日查獲發還的工具又再次失竊，
    被告於110年2月5日是竊取伊工廠內的車牌號碼000-0000號
    自小貨車、該貨車車斗上之梯子及工具得手，後警方於110
    年2月6日在被告○○區住處附近尋回車牌號碼000-0000號自小
    貨車，並於110年2月10日在被告○○區住處查獲梯子1架、電
    桿線4條、延長線3條、電焊機1臺、德偉牌充電工具2組、手
    工具1批、電鑽2臺、雷射水平儀1臺及油漆1罐等物，警方並
    將上開車輛及物品發還給伊，本案係伊放置在車牌號碼000-
    0000號自小貨車車斗上之德偉牌充電工具2組、電焊機1臺、
    電鑽2臺遭竊，竊嫌是破壞工廠後方窗戶之柵欄侵入工廠，
    該柵欄一半材質是不銹鋼，一半材質是鋁架，柵欄原先是完
    整的，於本案始遭竊嫌破壞，因為本次與第1次即110年2月5
    日遭竊的東西類似，且被告於110年2月10日遭警方查獲後，
    一直撥打伊手機門號騷擾伊，所以懷疑本案亦是被告所為，
    被告先前是伊員工，109年11月20日後就未在伊工廠任職，
    這次又把第一次遭竊發還的工具偷走，後來警方於110年2月
    23日中午12時40分許，有在被告○○區住處扣得包含附表二編
    號1所示物品在內等物，在本案之前，伊工廠並未發生過類
    似的竊盜案，亦未發生過員工偷竊之情形等語（見警一卷第
    1頁至第4頁；易二卷第161頁至第162頁、第164頁至第172頁
    、第177頁至第178頁）。而就遭竊及為何認為被告為本次竊
    案行為人等節證述綦詳。而被害人丙○○指訴第一次遭竊等情
    ，並有高雄市政府警察局仁武分局偵查報告（見聲搜一卷第
    8頁至第16頁）、本院110年度聲搜字第76號搜索票（見聲搜
    一卷第57頁）、高雄市政府警察局仁武分局110年2月10日搜
    索扣押筆錄、扣押物品目錄表（見偵一卷第47頁至第49頁）
    、現場勘查及扣押物品照片（見偵一卷第53頁至第77頁）及
    被害人丙○○之贓物認領保管單（見偵一卷第43頁至第45頁）
    在卷可參，並經本院調閱本院110 年度聲搜字第76號及臺灣
    高雄地方法院110年度易字第273號全案卷宗核閱屬實（電子
    卷證光碟置於易二卷證物袋內）。此外，被害人丙○○指訴本
    案失竊如附表二所示之物的該段期間，被告所持門號000000
    0000號行動電話於110年2月13日下午5時6分許、同日下午5
    時14分許，基地臺位置顯示在高雄市○○區○○街00號，距被害
    人丙○○高雄市○○區○○路000巷0000號之工廠車程僅約6至7分
    鐘，亦有本院110年度聲調字第84號通信調取票（見偵一卷
    第85頁）、被告所持門號0000000000號行動電話上網歷程查
    詢結果（見偵一卷第91頁至第95頁）及GOOGLE路線圖（見偵
    一卷第97頁）在卷可稽，亦可作為被告於犯罪事實一案發時
    有前往案發地點之佐證。是綜參被告曾為被害人丙○○員工，
    其本案竊盜與110年2月5日第1次竊盜之時間不僅相近，且2
    次竊盜之工具原均放置在該工廠前揭小貨車上，本案遭竊工
    具中亦有於第1次被告所涉嫌之竊案中遭竊，而均為警於被
    告前揭住處扣案，加以被告於本件案發時亦有出沒在案發地
    點，已如前述，堪認被害人丙○○之指訴，並非虛妄，被告確
    係犯罪事實一之行為人乙節，應堪認定。另因證人即被害人
    丙○○於本院審判程序亦證述：伊工廠後方窗戶外之柵欄不是
    很堅固，只要徒手用力一掰就會壞掉，不用使用工具就可以
    折斷，現場遭破壞的柵欄並沒有使用工具破壞的痕跡等語（
    見易二卷第170頁至第171頁），故無證據證明被告有持工具
    破壞該窗戶外之柵欄，而無從認定被告有攜帶兇器之情形，
    附此敘明。 
　⒊被告雖辯稱：德偉牌充電工具2組、電焊機1臺、電鑽2臺是被
    害人丙○○之員工綽號「阿龍」之人拿給伊的云云（見易一卷
    第173頁），然被告卻始終未能提供該名員工之具體人別資
    料供本院調查（見易一卷第173頁；易二卷第166頁），且被
    告前於第一次準備程序時係辯稱該些工具係自己所有云云（
    見審易卷第69頁），則其之後再以該等工具係被害人丙○○之
    員工「阿龍」所交付為辯，已有前後不一致而礙難採信之處
    。此外，被害人丙○○於本院審判程序亦明確證稱：伊雖有一
    綽號為「阿龍」之員工，然與被告並未一起工作過，其等亦
    不相識等語（見易二卷第164頁、第166頁），足見被告所辯
    顯屬狡飾之詞，而難信實。
　⒋綜上，被告前揭所辯，均係臨訟卸責之詞，無從採信。 　
　㈡犯罪事實二部分
　　上開犯罪事實二，業據被告於警詢、本院準備程序及審判程
    序坦承不諱（見警二卷第3頁至第4頁；易一卷第173頁；易
    二卷第160頁、第188頁），核與證人即告訴人戊○○於警詢（
    見警二卷第7頁、第19頁至第21頁）所述相符，並有案發地
    點及附近路口之監視器錄影畫面擷圖（見警二卷第25頁至第
    33頁）、被告所騎乘車牌號碼000-000號普通重型機車之車
    輛詳細資料報表（見警二卷第10頁）、高雄市政府警察局仁
    武分局○○派出所受理各類案件紀録表及受理案件證明單(見
    警二卷第23頁至第24頁)在卷可稽，復經本院勘驗案發現場
    之監視器錄影光碟明確，有本院勘驗筆錄及擷圖在卷可佐（
    見易一卷第176頁至第178頁、第183頁至第305頁），洵堪認
    定。足認被告此部分之任意性自白與事實相符，堪以採信。
    公訴意旨雖然被告於案發時除持螺絲起子1支，尚持扳手1支
    ；然經本院勘驗案發地點監視器錄影結果，僅見被告持螺絲
    起子1支，未見被告有持扳手之情形，有本院勘驗筆錄及擷
    圖在卷可參（見易一卷第176頁至第178頁、第183頁至第305
    頁），是僅能認定被告於犯罪事實二案發時，僅持螺絲起子
    1支，而未有持扳手之情形，併此敘明。
　㈢綜上所述，本案事證明確，被告上開犯罪事實一至犯罪事實
    二所示犯行，均堪認定，皆應予依法論科。 
三、論罪科刑
  ㈠查被告於犯罪事實一，係毀壞該工廠後方窗戶外之柵欄後，
    始攀爬而踰越該窗戶，侵入告訴人丙○○工廠內，徒手竊取工
    廠內如附表二所示財物，已如前述。而該柵欄乃外加於窗戶
    外，而非原有窗戶之一部，有現場照片在卷可參（見警一卷
    第35頁），應屬用於防盜、防閑之安全設備。是核被告就犯
    罪事實一所為，係犯刑法第321條第1項第2 款毀壞安全設備
    踰越窗戶竊盜罪；犯罪事實二所為，係犯刑法第321條第1項
    第3款攜帶兇器竊盜罪。起訴書就犯罪事實一僅論以刑法第3
    21 條第1 項第2 款踰越窗戶竊盜罪，容有未當，應予補充
    。
　㈡被告就犯罪事實一、犯罪事實二所犯，犯意各別，行為互殊
    ，應予分論併罰。
　㈢按被告之「累犯事實」，係對被告不利之事項，且基於刑法
    特別預防之刑事政策，此係被告個人加重刑罰之前提事實，
    單純為被告特別惡性之評價，與實體公平正義之維護並無直
    接與密切關聯，尚非法院應依職權調查之範圍，自應由檢察
    官負主張及指出證明方法之實質舉證責任，檢察官所提出之
    相關證據資料，應經嚴格證明程序，即須有證據能力並經合
    法調查，方能採為裁判基礎。如此被告始能具體行使其防禦
    權，俾符合當事人對等及武器平等原則，而能落實中立審判
    之本旨及保障被告受公平審判之權利（最高法院110年度台
    上大字第5660號裁定、110年度臺上字第5660號判決意旨參
    照）。查本件起訴書並未記載被告構成累犯之事實，亦未請
    求本院依刑法第47條第1項規定加重被告之刑，於本件言詞
    辯論終結前，亦未就此提出相關證據資料，復於本院審判程
    序陳明就被告構成累犯之前科，不請求依刑法第47條第1項
    加重其刑，僅請求作為刑法第57條量刑審酌等語（見易二卷
    第190頁），揆諸前開裁判意旨，本院自無從依刑法第47條
    第1項規定加重被告之刑，而僅將被告相關前科紀錄列入刑
    法第57條第5款之量刑審酌事項（詳後述），合先敘明。　
　㈣被告雖辯稱：伊於犯罪事實二案發時因服用精神科開立藥物
    ，伊不知道自己在做什麼云云（見易一卷第173頁；易二卷
    第160頁、第190頁），並提出財團法人臺灣省私立高雄仁愛
    之家附設慈惠醫院之診斷證明書（見警一卷第26頁；易一卷
    第307頁至第309頁）。惟查：
  ⒈被告於110年3月至4月間之精神狀態，經臺灣高雄地方法院囑
    託高雄市立凱旋醫院為精神鑑定，鑑定結果認「被告案發時
    之行為表現，應與『鎮靜、安眠或抗焦慮藥使用障礙症』無關
    ，被告於案發並無『有精神障礙或心智缺陷，致不能辨識其
    行為違法或欠缺依其辨識而行為之能力』或『前述兩種能力顯
    著降低』之情形，回顧相關醫學文獻，使用鎮靜安眠藥物有
    無意識或部分意識下之遊走（sleep walking）或進食（sle
    ep eating）等簡單、機械式行為，並無發現使用複雜工具
    破壞或偷竊等報告，故被告行為應非正常醫療藥物所致。而
    被告之鬱症也應無法導致被告使用複雜工具破壞或偷竊等行
    為。此外，鑒於被告之人格特質（對人或環境有敵意、衝動
    ），以及自述想惡作劇、發洩等情形，無法排除被告於案發
    之種種行為，是因被告本身人為因素所導致」，有高雄市立
    凱旋醫院111年2月15日高市凱醫成字第00000000000號函可
    佐(見易一卷第341頁至第363頁)，意指被告案發時依其辨識
    而行為及辨識行為違法之能力並無欠缺或顯著降低之程度。
  ⒉前揭鑑定書既係由具精神醫學專業之鑑定機關即高雄市立凱
    旋醫院成人精神科依精神鑑定之流程，參以被告先前之醫療
    紀錄及被告竊盜案件偵審卷宗，瞭解被告之個案史及案發過
    程，藉由與被告之對談、被告對於案發當時之自述、被告於
    案發時之客觀行為及動機等因素，本於專業知識與臨床經驗
    ，綜合研判被告於案發當時之精神狀態所為之判斷，應認鑑
    定書之結論洵屬可採。再者，本院審酌被告犯罪事實二案發
    時，其騎乘機車抵達案發地點，有遮蔽機車車牌之行徑，且
    被告在拿取磚頭敲砸娃娃機台前，尚知穿戴手套，益徵被告
    當時意識清醒，完全明瞭自己所為已違法之事實，而知悉要
    遮掩犯行躲避查緝，有本院勘驗筆錄及擷圖可證（見易一卷
    第177頁至第178頁、第219頁至第227頁、第269頁至第275頁
    、第281頁至第289頁）。是以，本院認本件被告行為時辨識
    其行為違法或依其辨識而行為之能力應尚未達顯著減低或欠
    缺之程度，而無刑法第19條第1項或第2項規定之適用。
　㈤爰審酌被告前有傷害、妨害名譽及竊盜等前科，素行非佳，
    有其臺灣高等法院被告前案紀錄表在卷可參（見易二卷第13
    4頁至第139頁），及其時值壯年，不思循正當途徑賺取所需
    ，竟一再竊取他人財物，侵害被害人丙○○及告訴人戊○○之財
    產法益，亦破壞社會治安，所為實屬不當，甚當庭出言咒罵
    被害人丙○○，有本院審判程序筆錄可參（見易卷二第191頁
    ），顯不知悔改，實應給予相當程度之責難；兼衡其犯後否
    認犯罪事實一犯行之犯後態度；暨審酌其各該次犯行所竊取
    之財物數量及價值，部分物品已發還被害人丙○○（詳後述）
    ，迄今仍尚未賠償各該被害人或告訴人；及被告自述○○○○之
    智識程度，自陳入監前受僱從事○○○○之工作，日薪約新臺幣
    0,000元，○○○○○，○○○○○○（見易二卷第189頁被告於本院審
    判程序所述）等一切情狀，分別量處如附表一主文欄所示之
    刑（詳見附表一主文欄所示）。審酌被告本案各次所犯，均
    是罪質相同之竊盜罪，行為時間相隔不滿2月，暨考量刑法
    第51條所揭示之限制加重原則等一切情狀，乃定被告本案所
    犯如附表所示2罪，應合併執行之刑如主文所示。
四、沒收部分
  ㈠被告於犯罪事實一所竊得如附表二編號1德偉牌充電工具2組
    （含電池2顆、備用電池1顆），雖為被告之犯罪所得，然既
    經警扣案後合法發還被害人丙○○，此有丙○○之贓物認領保管
    單在卷可稽（見警一卷第33頁），依刑法第38條之1第5項規
    定，不予宣告沒收或追徵。
  ㈡至被告於犯罪事實一所竊得如附表二編號2 所示之電焊機1臺
    、附表二編號3所示之電鑽2臺；於犯罪事實二所竊得如附表
    三編號1所示之海賊王公仔10組，乃其犯各該次竊盜罪之犯
    罪所得，雖均未扣案，依刑法第38條之1第1項前段、第3 項
    規定，仍均應於被告如附表一編號1至2所示各該次竊盜罪之
    主文中宣告沒收，於全部或一部不能沒收或不宜執行沒收時
    ，追徵其價額。
　㈢另被告於犯罪事實二行為時所用之螺絲起子1支，雖係供被告
    為該次犯罪所用之物，然未據扣案，依其性質，非專供人持
    以竊盜所用，且取得容易，替代性高，亦非違禁物，縱令諭
    知沒收仍無助於達成預防再犯之目的，顯然欠缺刑法上之重
    要性，故不予宣告沒收或追徵，爰依刑法第38條之2第2項規
    定，不予宣告沒收或追徵，併此敘明。
五、不另為無罪諭知部分
    公訴意旨另以：被告基於意圖為自己不法所有而竊盜之犯意
    ，於犯罪事實一所示時、地，另有徒手竊取被害人丙○○所有
    之車牌號碼000-0000號自小貨車備用鑰匙1把、車牌號碼000
    -000號普通重型機車備用鑰匙1把及辦公室鑰匙1把得手等語
    （見易一卷第171頁檢察官當庭之補充）。經查：
  ㈠被害人丙○○雖另指訴其所有之車牌號碼000-0000號自小貨車
    備用鑰匙1把、車牌號碼000-000號普通重型機車備用鑰匙1
    把及辦公室鑰匙1把亦遭被告竊得等語（見警一卷第2頁、第
    4頁；易二卷第164頁），然為被告所堅詞否認（見易一卷第
    173頁、第179頁）。而由被害人丙○○於本院審判程序所證：
    伊習慣將車牌號碼000-0000號自小貨車備用鑰匙1把插在自
    小貨車電門上、車牌號碼000-000號普通重型機車備用鑰匙1
    把插在機車上，辦公室鑰匙則放在辦公室桌子上，辦公室在
    伊工廠內，因為辦公室沒有重要財物所以沒有上鎖，員工不
    會知道伊將辦公室鑰匙放在何處，伊報案後，無意中有在車
    牌號碼000-0000號自小貨車車斗找回車牌號碼000-000號普
    通重型機車鑰匙1把，伊案發後就上開鑰匙沒有重新換鎖或
    是重打鑰匙等語（見易二卷第172 頁至第173頁），可知車
    牌號碼000-000號普通重型機車鑰匙1把並未遭竊。而單竊取
    車牌號碼000-0000號自小貨車鑰匙於被告而言並無任何價值
    ，且若被告有竊取車牌號碼000-0000號自小貨車鑰匙，被告
    大可直接將自小貨車駛離現場，然該小貨車並未遭竊，案發
    當日該工廠大門亦未遭開啟至該小貨車可駛離之程度，業據
    被害人於本院審判程序證述在卷（見易二卷第174頁至第175
    頁），並有現場照片在卷可參（見警一卷第34頁），則車牌
    號碼000-0000號自小貨車鑰匙是否有遭竊，並非無疑。另依
    被害人丙○○前揭所述，辦公室既然無重要財物而無上鎖，衡
    諸常情，應無竊取辦公室鑰匙1把之必要，此外，亦無其他
    積極證據足以補強被害人丙○○上開指訴，依罪疑唯輕、有疑
    唯利被告之刑事證據法原則，尚無法認定被告有於犯罪事實
    一所示時、地，竊取被害人丙○○所有之車牌號碼000-0000號
    自小貨車備用鑰匙1把、車牌號碼000-000號普通重型機車備
    用鑰匙1把及辦公室鑰匙1把。
  ㈡綜上，依照卷內證據資料及調查證據結果，顯不足以證明被
    告犯罪事實一另有竊得上開財物之犯罪事實，原應為無罪之
    諭知，惟此些部分若成罪，分別與前開論罪科刑部分有實質
    上一罪關係，爰不另為無罪之諭知，併此敘明。
據上論斷，應依刑事訴訟法第299條第1項前段，刑法第321條第1
項第2款、第3款、第38條之1第1項前段、第3項、第51條第5款、
第40條之2第1項，刑法施行法第1條之1第1項，判決如主文。
本案經檢察官陳靜宜提起公訴，檢察官梁詠鈞到庭執行職務。
中    華    民    國  111    年      7    月     8    日
                  刑事第三庭  審判長  法  官  張瑋珍
　　　　　　　　　                    法  官  羅婉怡
                                      法  官  翁碧玲
以上正本證明與原本無異。
如不服本判決應於收受送達後20日內向本院提出上訴書狀，並應
敘述具體理由；如未敘述上訴理由者，應於上訴期間屆滿後20日
內向本院補提理由書（均須按他造當事人之人數附繕本）「切勿
逕送上級法院」。
中　　華　　民　　國　　111 　年　　7 　　月　　8 　　日
　　　　　　　　　　　　　　　　　    書記官　武凱葳　
附錄本案論罪科刑法條全文：
中華民國刑法第321條
犯前條第一項、第二項之罪而有下列情形之一者，處六月以上五
年以下有期徒刑，得併科五十萬元以下罰金：
一、侵入住宅或有人居住之建築物、船艦或隱匿其內而犯之。
二、毀越門窗、牆垣或其他安全設備而犯之。
三、攜帶兇器而犯之。
四、結夥三人以上而犯之。
五、乘火災、水災或其他災害之際而犯之。
六、在車站、港埠、航空站或其他供水、陸、空公眾運輸之舟、
車、航空機內而犯之。
前項之未遂犯罰之。 　
【附表一】
編號 犯罪事實 所犯法條及罪名 主                          文 1 犯罪事實一（即起訴書犯罪事實欄一） 刑法第321 條第1項第2款毀壞安全設備踰越窗戶竊盜罪 乙○○犯毀壞安全設備踰越窗戶竊盜罪，處有期徒刑壹年肆月。未扣案如附表二編號2至3所示之物均沒收，於全部或一部不能沒收或不宜執行沒收時，追徵其價額。 2 犯罪事實二（即起訴書犯罪事實欄二） 刑法第321 條第1項第3款攜帶兇器竊盜罪 乙○○犯攜帶兇器竊盜罪，處有期徒刑拾月。未扣案如附表三所示之物均沒收，於全部或一部不能沒收或不宜執行沒收時，追徵其價額。 
【附表二】被告犯罪事實一竊得之物
編號 竊得之物/價值（新臺幣） 數量 備註（贓物認領保管單，見警一卷第33頁） 1 德偉牌充電工具（含電池2顆、備用電池1顆，價值共5萬元） 2組 已發還 2 電焊機（1萬元） 1臺 未扣案 3 電鑽（價值共1萬元） 2臺 未扣案 
【附表三】被告犯罪事實二竊得之物
編號 竊得之物/價值（新臺幣） 數量 備註 1 海賊王公仔（價值共7,000元） 10組 未扣案